# 请教陈总关于拟出售资产问题

提问人：火柴 1314 时间：2017-11-16 13:14:34
陈总： 某上市公司向其控股股东转让公司截至评估基准日（ 2017 年 7 月 31 日）所拥有的上市公司母公司账面除应收股利、应交税费全部资产和负债，控股股东以现金方式支付标的资产的对价，截止目前重组工作有序进行；请教陈总，我们在对上市公司年报审计时，拟转让资产（包括上市公司子公司）在上市公司母公司账面如何处理？是否转入持有待售资产科目？若不是，是否还正常合并其子公司报表？

回答人：chenyiwei
如果截至年末，处置过程尚未完成，标的资产仍在上市公司的合并报表范围内，且相关业务仍在正常开展中，则这种情况不满足持有待售的判断条件，应继续确认为固定资产和无形资产等项目，正常计提折旧和摊销。对拟处置子公司仍纳入合并报表范围，但如果满足终止经营判断标准的，则需按CAS 42对终止经营的披露要求披露相关信息。

提问人：zengfengxia 时间：2017-11-17 11:33:37
陈版，对持有待售的概念一直有些模糊，陈版回复的“如果截至年末，处置过程尚未完成，标的资产仍在上市公司的合并报表范围内，且相关业务仍在正常开展中，则这种情况不满足持有待售的判断条件”，但若资产持有目的已经不再是通过持有并使用收回，而是很明确的通过出售收回的话，应当是符合准则第五条判断原则的。IFRS5BC23也提到“符合划归为持有待售的标准并且正在使用的资产不应阻止对其单独分类。这是因为，如果一项非流动资产能够被立即出售，那么该资产的剩余使用对于其通过出售收回而言是附带发生的，并且该资产的账面金额主要是通过出售得以收回”

回答人：chenyiwei
主要是划分为持有待售之后需停止计提折旧或摊销的做法，可能不易被接受。